臺灣高等法院臺中分院刑事判決
                                   110年度侵上訴字第35號
上  訴  人
即  被  告  羅大武
指定辯護人  本院公設辯護人王金陵
上列上訴人因妨害性自主案件，不服臺灣苗栗地方法院108年度
侵訴字第40號中華民國109年12月24日第一審判決（起訴案號：
臺灣苗栗地方檢察署108年度偵緝字第197號），提起上訴，本院
判決如下：
    主    文
上訴駁回。
    事    實
一、丙○○因結識和宸企業社之代表人呂○○，經常至和宸企業社附
    設阿昌清潔庇護工場（下稱阿昌清潔庇護工場）位於苗栗縣
    ○○市○○路0000號「苗栗巨蛋體育館」之工作處所找呂○○，因
    而認識任職於阿昌清潔庇護工場之代號0000-000000號成年
    女子（真實姓名年籍詳卷，下稱甲○），其知悉甲○因智能障
    礙而有心智缺陷，對於身體自主權與性行為之瞭解薄弱，且
    辨識與因應危險情境之能力不佳，遇危機時難以自我保護或
    尋求協助，已達不能抗拒之程度，竟基於乘機性交之犯意，
    於民國107年12月5日上午7時許至11時許間某時，在「苗栗
    巨蛋體育館」之儲藏室內，利用甲○智能障礙致應變及自我
    保護能力較常人為弱而不能抗拒之機會，撫摸甲○胸部、下
    體，並拉甲○之手撫摸其陰莖，復以手指插入甲○之陰道，以
    此方式對甲○為性交行為1次。嗣甲○於同日下午3時許，將上
    開情事告知同事阮○○，阮○○再轉知甲○之就業輔導員劉○○，
    而循線查悉上情。
二、苗栗縣警察局苗栗分局報告臺灣苗栗地方檢察署檢察官偵查
    起訴。
    理    由
壹、程序部分
一、按因職務或業務知悉或持有性侵害被害人姓名、出生年月日
    、住居所及其他足資識別其身分之資料者，除法律另有規定
    外，應予保密。行政機關、司法機關及軍法機關所製作必須
    公示之文書，不得揭露被害人之姓名、出生年月日、住居所
    及其他足資識別被害人身分之資訊，性侵害犯罪防治法第12
    條定有明文。本案甲○為性侵害犯罪之被害人；另代號0000-
    000000B號男子（下稱B男）係甲○之親屬，為避免從中識別
    甲○之身分，就其等身分之表示均僅記載代號。
二、證據能力之認定：
  ㈠證人甲○、劉○○、阮○○、謝○○於警詢時之證述，均為上訴人即
    被告（下稱被告）丙○○以外之人於審判外之陳述，辯護人就
    上開證人警詢時之陳述爭執其證據能力（見本院卷第44頁）
    ，經核上開證人於警詢時所為陳述，並不符刑事訴訟法第15
    9條之2、159條之3所定例外取得證據能力之要件，應認上開
    證人於警詢時所為陳述並無證據能力。
  ㈡除前述證據外，本案據以認定被告犯罪之其餘供述證據，其
    中屬於傳聞證據之部分，檢察官、被告及辯護人在本院審理
    時均未爭執其證據能力，復經本院審酌認該等證據之作成無
    違法、不當或顯不可信之情況，依刑事訴訟法第159條之5規
    定，均有證據能力。另本案以下所引用之非供述證據，並無
    證據證明係實施刑事訴訟程序之公務員違背法定程序所取得
    ，亦有證據能力。
貳、實體部分
一、認定犯罪事實所憑之證據及理由：
    訊據被告固坦承有於前揭時、地與甲○共處於「苗栗巨蛋體
    育館」之儲藏室內，惟矢口否認有何乘機性交犯行，辯稱：
    甲○在伊朋友開設的庇護工廠工作，伊應朋友之邀到庇護工
    場看員工工作是否正確，伊因此認識甲○，伊於上揭時、地
    是和甲○聊天，聊天過程中雖有碰觸到甲○之身體，但僅係伊
    的習慣動作而已等語。經查：
　㈠被告因結識和宸企業社之代表人呂○○，時常至阿昌清潔庇護
    工場位於「苗栗巨蛋體育館」之工作處所找呂○○，因而認識
    任職於阿昌清潔庇護工場之甲○，業經被告於原審審理時供
    述在卷（見原審卷第41頁），核與證人劉○○、呂○○於偵查中
    證述之情節相符（見108 年度偵字第1583號卷第127 、129 
    頁）；又被告有於107 年12月5 日上午7 時許至10時許間某
    時，與甲○同在「苗栗巨蛋體育館」之儲藏室內乙情，業經
    被告於原審審理時供承明確（見原審卷第42頁），核與證人
    甲○所述相符（詳後述），此部分事實，先堪認定。
  ㈡被告有於前揭時、地撫摸甲○胸部、下體，並拉甲○之手撫摸
    其陰莖，復以手指插入甲○之陰道，以此方式對甲○為性交行
    為1 次：
  1.證人即被害人甲○於偵查中證稱：伊爸爸載伊到頭份總站搭
    車，伊再自己去公司，伊於上午7 時到公司，上午10時至11
    時是休息的時間，11時是吃飯的時間，公司的阿伯在休息的
    時間叫伊進去公司裡面大家可以休息的小房間，阿伯幫伊把
    褲子跟內褲脫掉，手伸進衣服裡摸伊奶奶後，再摸伊尿尿的
    地方，摸伊尿尿的地方時，阿伯的手指有伸進去月經來的洞
    裡面，阿伯還有叫伊手伸進去摸阿伯的雞雞，摸完後阿伯說
    不要跟別人說，就叫伊出去，下午伊才跟老師說這件事等語
    （見108 年度偵字第1583號卷第21至29、33至34頁）；證人
    甲○又於原審審理時在司法詢問員謝家涵協助下證述：在庭
    的被告就是公司的阿伯，阿伯會在小巨蛋的儲藏室摸伊胸部
    和尿尿的地方，是阿伯很大聲地叫伊進去儲藏室伊才進去的
    ，阿伯手指有伸進去摸伊尿尿的地方，阿伯摸伊尿尿的地方
    伊會覺得痛，阿伯還有拉伊的手摸阿伯的雞雞，後來伊先跟
    同事講，伊才去報告老師等語（原審卷第267至309 、312 
    至321 頁）。觀諸證人甲○於偵查及原審審理時之證述內容
    ，除因各別詢、訊問主體詢、訊問方式、技巧之不同而詳略
    有別外，就伊遭被告性侵害主要情節之陳述尚屬一致。且證
    人甲○經臨床診斷為中度智能不足，有為恭醫療財團法人為
    恭紀念醫院精神醫療中心司法鑑定報告書1 份附卷可參（見
    原審卷第133 至137 頁），其思想單純、思考應變不佳，社
    會經驗亦屬有限，顯無精心布局事實、虛捏全套謊言之見識
    與能力，倘非親身經歷，應無可能憑空編撰捏造此等情節。
    況衡以除被告曾因工作之事指責甲○外，被告與甲○並無何怨
    隙糾紛，業據被告供承在卷（見原審卷第44頁），衡情甲○
    實無設詞誣陷被告之動機與必要，足認甲○上揭證述應堪採
    信。
  2.按透過「被害人陳述」以外之證據，得證明被害人聲稱被害
    事件時之言行舉止、情緒表現、心理狀態或處理反應等情景
    者（間接事實），係獨立於（即不同於）被害陳述之證據方
    法暨資料，屬具補強證據適格之情況證據，可藉其與待證事
    實有蓋然性之常態關聯，資為被害人遭遇（直接事實）致生
    影響之推理素材，此並非傳聞自被害陳述之重複或累積，當
    容許由法院透過調查程序，勾稽被害陳述相互印證，進而產
    生事實認定之心證（最高法院108年度台上字第3388號刑事
    判決意旨參照）。證人即甲○之父B 男於原審審理時結證稱
    ：甲○平常回家都會跟伊聊當天工作的情形，但案發當天甲○
    一回家就跑去洗澡，洗澡洗好就坐著發呆，沒有跟伊說當天
    做了什麼，伊就問甲○怎麼了，一開始甲○不講，一直摳指甲
    、抓頭，伊知道甲○有事情了，因為甲○在不如意時才會有這
    些動作，伊又問了很多遍，甲○才說當天一大早有一個在巨
    蛋工作的阿伯摸她，伊問甲○有無跟老師說，甲○說有跟一個
    姊姊講，姊姊有叫甲○要跟老師說，甲○就有跟老師說，後來
    伊打電話給甲○的媽媽，甲○的媽媽是社工師，說要帶甲○去
    醫院，伊就帶甲○去為恭醫院作鑑定等語（見原審卷第324 
    至330 頁）。證人劉○○於偵查及原審審理時證稱：伊是阿昌
    清潔庇護工場的負責人兼甲○的就業輔導員，案發當日下午3
     時許，在苗栗小巨蛋工作的員工阮○○打電話給伊，跟伊說
    被告有去摸甲○的胸部跟私密處，伊就請技術輔導員謝○○去
    瞭解情況，瞭解的情況跟阮○○說的一樣，伊又自己去問甲○
    ，甲○當時說被告有觸摸她的胸部跟下體，當時伊詢問甲○時
    ，甲○有點害怕、慌張，伊記得甲○臉部是有一點在顫抖的，
    重複問了好幾次後，伊覺得甲○臉色有點不太一樣，伊就請
    甲○的爸爸協助，並先回報給苗栗縣政府；被告是老闆呂○○
    的朋友，沒有在清潔工場工作等語（見108 年度偵字第1583
    號卷第126 至128 頁；原審卷第364 至384 頁）。證人阮○○
    於偵查及原審審理時結證稱：甲○是伊配偶呂○○清潔公司的
    員工，案發當日伊也在巨蛋上班，下午3 時許休息時間伊帶
    甲○去伊的休息室休息，甲○坐在那邊就開始講到有一個阿伯
    摸她的胸部跟私密處，伊聽到就打電話給甲○的老師劉○○，
    後續就由劉○○去處理，伊不清楚；伊感覺甲○講的時候很害
    怕，因為甲○當時全身都在顫抖等語（見108 年度偵字第158
    3號卷第125 至126 頁；原審卷第386 至395 頁）。證人謝○
    ○於偵查及原審審理時結證稱：伊是阿昌清潔庇護工場的技
    術輔導員，案發當日伊本來不在小巨蛋，阮○○打電話通知劉
    ○○發生事情，劉○○再轉知伊，伊才趕回去，伊回到辦公室就
    問甲○事發經過，甲○當時是說被告直接碰觸她胸部與下體等
    語（見108 年度偵字第1583號卷第130 至131 頁；原審卷第
    396至406 頁）。證人呂○○於偵查中證述：伊是和宸企業社
    的老闆，甲○是和宸企業社附設阿昌清潔庇護工場的員工，
    被告是伊以前打臨工時認識的，退休後有時候會到小巨蛋看
    伊，甲○去醫院檢查當天有通知伊，伊有到醫院去看甲○，但
    伊沒有詢問甲○事發經過等語（見108 年度偵字第1583號卷
    第128 至130 頁）。綜合上開證人B 男、劉○○、阮○○、謝○○
    、呂○○所為證述，就本案查獲經過情節所述互核相符，並有
    性侵害犯罪事件通報表、性侵害案件減少被害人重複陳述作
    業訊前訪視紀錄、為恭醫療財團法人為恭紀念醫院受理疑似
    性侵害事件驗傷診斷書、職場疑似違反性別工作申訴調查報
    告、和宸企業社附設阿昌清潔庇護工場職場疑似違反性別工
    作107 年12月6 日、107 年12月14日會議紀錄、和宸企業社
    附設阿昌清潔庇護工場品管會議紀錄、職場疑似違反性別工
    作申訴書、手繪現場圖1 張、現場照片6 張等附卷可佐（見
    108 年度偵字第1583號卷第51至91、95至99、103 、113 至
    115 頁，密封袋），且證人B 男、劉○○、阮○○固未於被告對
    甲○為性交行為時在場見聞，然渠等分別證稱甲○曾告知其遭
    被告性侵之事，且甲○於陳述過程中出現害怕、慌張、顫抖
    等情緒反應，核與一般遭受性侵害之人所產生驚恐、畏懼、
    情緒低落等反應相符，亦足以佐證、補強甲○上開證述內容
    之真實性。
  3.被告有於107 年12月5 日上午7 時許至10時許間某時，與甲
    ○同在苗栗縣○○市○○路0000號「苗栗巨蛋體育館」之儲藏室
    內，業經本院認定如前，而徵諸證人甲○於原審審理時證稱
    ：除了被告找伊進去以外，伊平常自己不會去辦公室內的儲
    藏室，伊不知道什麼時候會需要去儲藏室等語（見原審卷第
    294 至296 頁），核與證人劉○○於原審審理時證稱：甲○的
    私人物品跟甲○休息的辦公桌都在辦公室內，辦公室裡面有
    一間外隔的儲藏室，儲藏室是堆放雜物使用，甲○工作時不
    太會去到辦公室裡的儲藏室等語相符（見原審卷第376 至38
    3 頁）。是證人甲○前開證述其係應被告之要求始進入該儲
    藏室乙節，當非虛妄，由此益徵甲○之指訴與事實相符，足
    以採信。
  4.至證人甲○雖於原審審理時證稱被告有以陰莖進入其陰道等
    語（見原審卷第274 至277 、313 至320 頁），然證人甲○
    於偵查中未曾敘及此節，且其於辯護人反詰問時證稱：「（
    辯護人問：他的雞雞就是我們講的生殖器，我先跟你解釋一
    下，他有沒有伸到你尿尿的地方？）不知道。」等語（見原
    審卷第281 頁），前後所述確有不一。又甲○於受命法官補
    充訊問時證稱：阿伯趴在伊身上時，阿伯的雞雞在伊尿尿的
    地方，阿伯當時沒有動等語（見原審卷第320 頁），亦核與
    常情有違，是證人甲○此部分證述尚難為本院所採取。
  ㈢甲○確因智能障礙之心智缺陷而不能抗拒，被告主觀上亦知悉
    此情：經本院委請為恭醫療財團法人為恭紀念醫院鑑定，鑑
    定結果認為：「個案（按即指甲○，下同）從小患有中度智
    能不足，語言理解及表達能力顯有不足，一般常識及社會判
    斷能力欠缺，對於身體自主權和性行為知識的了解仍屬薄弱
    ，雖知道身體特定部位不能讓異性碰觸，但對辨識與因應危
    險情境能力不佳，加上個案反應慢與對他人指令少違抗，平
    時既使不願意也會配合，遇危機時可能較難及時運用自我保
    護技巧或尋求協助。」有該院109 年6 月15日為恭醫字第10
    90000334號函暨所附司法鑑定報告書1 份在卷可查（見原審
    卷第129 、133 至137 頁），足認甲○確屬刑法第225 條第1
     項所指「心智缺陷之人」，且因其智能不足之心智缺陷，
    致其對於身體自主權與性行為之瞭解薄弱，雖知身體特定部
    位（胸、腰、肚子、臀部）不得讓異性碰觸，而對於性行為
    尚非全然不知抗拒，然仍因其辨識與因應危險情境之能力不
    佳，遇危機時難以自我保護或尋求協助，而已達不能抗拒之
    程度。被告於偵查、原審及本院審理時均未爭執此一事實，
    復於原審審理時自承：伊知悉甲○有智能障礙，因為伊朋友
    開設的庇護工場都是僱請身心障礙的員工，且由甲○工作的
    情況亦可知甲○不太正常等語（見原審卷第41至42頁）。故
    客觀上甲○確因其智能不足之心智缺陷，致對性交不能抗拒
    ，被告主觀上亦知悉上情，均堪認定。
  ㈣依卷存資料尚無從明確認定被告於上開時、地，有以強暴、
    脅迫、恐嚇、催眠術或其他違反其意願之方法對甲○為性交
    ：公訴意旨雖認被告本案係基於加重強制性交之犯意，違反
    甲○意願而對其為性交行為，因認被告係涉犯刑法第222條第
    1 項第3 款之對心智缺陷之人加重強制性交罪嫌等語。惟按
    刑法第222 條第1 項第3 款加重強制性交罪與第225 條第1 
    項乘機性交罪，其行為客體均為精神、身體障礙或其他心智
    缺陷之人，兩者主要之區別在於犯罪行為人是否施用強制力
    及被害人不能抗拒之原因如何造成為其判別之標準。倘若被
    害人不能抗拒之原因，為犯罪行為人以強暴、脅迫、恐嚇、
    催眠術或其他違反其意願之方法所故意造成者，應成立強制
    性交罪；如被害人不知或不能抗拒之原因，非出於犯罪行為
    人所為，僅於被害人精神、身體障礙、心智缺陷或其他相類
    之情形，犯罪行為人利用被害人囿於本身因素所造成不知或
    難以表達意願之狀態下而為性交者，則依乘機性交罪論處（
    最高法院104 年度台上字第538 號判決意旨參照）。經查，
    證人甲○雖於原審審理時證稱：阿伯摸伊胸部跟尿尿的地方
    時，伊當下有跟阿伯說不要摸等語（見原審卷第307 頁），
    惟此與其於偵查中證稱：阿伯摸伊時，伊沒有說不要，也沒
    有出手擋或說不舒服等語（見108 年度偵字第1583號卷第26
    頁），顯有不同，卷內亦無其他積極證據足以認定被告對於
    甲○為上開性交行為時，確有施以強暴、脅迫、恐嚇或其他
    違反意願之方法，是依現存證據，尚難遽認被告有對甲○為
    強制性交之犯行，公訴意旨認被告係以違反甲○意願之方式
    ，對甲○為性交行為，容有未洽。
  ㈤就被告辯解、辯護人辯護意旨及對於被告有利之證據不採納
    之理由：
  1.被告雖辯稱其係於聊天過程中碰觸到甲○身體，此舉僅是其
    個人習慣等語。惟查，被告於警詢時供承：伊與甲○在巨蛋
    庇護工場辦公室內小房間聊天時，伊有摟甲○的肩、腰，並
    順手去摸甲○的胸部，還有將手放在甲○大腿上，上下移動撫
    摸甲○的大腿等語明確（見108 年度偵字第1583號卷第17至1
    8頁）；嗣其於原審準備程序時先稱：聊天過程中伊有用手
    摸甲○肩膀，有摟甲○腰，有可能有摸到甲○的腳，除此之外
    並無其他身體接觸等語（見原審卷第42頁）；又於原審詢以
    何以其警詢時坦承有順手摸甲○胸部後，被告始改稱：因為
    伊的手會動，有可能不小心碰觸到甲○胸部等語（見原審卷
    第42頁），所述前後歧異，已難遽信。且被告並非甲○之親
    友，甲○復經診斷有中度智能不足，理解與表達能力非佳，
    被告如何能與甲○「聊天」，又因何動機欲與甲○聊天，均非
    無疑。且被告稱其與甲○聊天時習慣性地以手碰觸甲○之身體
    ，亦與一般和非屬親密關係之異性相處時之行為舉止顯然有
    違。是被告上開所辯顯係事後卸責之詞，不足採取。
  2.辯護人雖為被告辯護稱：甲○於偵查中指稱遭被告以手指插
    入陰道，但於原審指稱被告有以陰莖插入其陰道，甲○之指
    述前後多有反覆不一等語。然按證人之陳述有部分前後不符
    ，或相互間有所歧異時，或因記憶淡忘、或事後迴護被告、
    或因其他事由所致，究竟何者為可採，法院仍得本其自由心
    證予以斟酌，非謂一有不符或矛盾，即應認其全部均為不可
    採信；尤其關於行為動機、手段及結果等之細節方面，證人
    之證言，有時亦有予渲染之可能；然其基本事實之陳述，若
    果與真實性無礙時，則仍非不得予以採信（最高法院74年台
    上字第1599號判決、90年度台上字第6078號判決意旨參照）
    。觀諸甲○於偵查中及原審審理時所為證述，就被告有無以
    陰莖進入其陰道乙情，前後所述固有出入，然甲○就此節所
    為證述未為本院所採取，已如前述，且甲○就其有於107 年1
    2月5 日上午至苗栗縣○○市○○路0000號「苗栗巨蛋體育館」
    之庇護工場工作後，應被告之要求進入辦公室內之儲藏室後
    ，在儲藏室內遭被告撫摸其胸部、下體，並拉其手撫摸被告
    陰莖，復以手指插入其陰道等情之證述（詳前述），就該基
    本事實進行整體觀察，尚無存在重大顯著足以動搖基本事實
    之矛盾或明顯不合理之瑕疵可指，縱其就枝節方面尚有些許
    不符，然其就基本事實之陳述，既與真實性無礙，依上開說
    明，仍值採信。是甲○之證述雖有辯護人所指之瑕疵，惟仍
    不能執此而全然推翻其證述之憑信性。
  3.被害人甲○外陰部棉棒、陰道深部棉棒與內褲採樣褲底內層
    斑跡經以酸性磷酸酵素法檢測結果，均呈陰性反應；以顯微
    鏡檢測均未發現精子細胞；以前列腺抗原檢測法檢測結果，
    均呈陰性反應；經直接萃取DNA 檢測，均未檢出男性Y 染色
    體DNA-STR 型別，固有內政部警政署刑事警察局108 年2 月
    12日刑生字第0000000000000 號鑑定書1 份在卷可考（見10
    8 年度偵字第1583號卷第101 至102 頁）。惟衡酌本案被告
    係以手指而非以其陰莖侵入甲○之陰道之方式為性交，本即
    無法採集到被告之精液殘留，且或可能因接觸之時間、角度
    等原因，而造成無法驗得被告以手指方式侵入所留下之足量
    DNA 檢體。況證人甲○案發當日返家後隨即洗澡沐浴，業經
    證人即甲○之父B 男證述屬實，已如前述，是本案甲○之外陰
    部棉棒、陰道深部棉棒與內褲未檢出與被告DNA-STR 型別相
    符之DNA ，亦難採為被告有利之認定。
  ㈥綜上所述，被告及辯護人上開辯詞均不足採，本案事證已臻
    明確，被告犯行堪以認定，應予依法論科。
二、論罪之說明：
  ㈠被害人甲○為中度智能不足之人，業經本院認定如前，被告利
    用被害人甲○因心智缺陷，對於身體自主權與性行為之瞭解
    薄弱，且辨識與因應危險情境之能力不佳，遇危機時難以自
    我保護或尋求協助，致不能抗拒之情形，進而對之為前開性
    交行為，核其所為，係犯刑法第225 條第1 項之乘機性交罪
    。其為性交前，以手撫摸甲○胸部、下體及拉甲○手撫摸其陰
    莖之猥褻行為，為性交之階段行為，應為其性交行為所吸收
    ，不另論罪。
  ㈡公訴意旨認被告係犯刑法第222 條第1 項第3 款之加重強制
    性交罪，尚有未合，惟因二者基本社會事實同一，且經原審
    及本院當庭告知被告涉犯刑法第225 條第1 項之罪，使其知
    悉及答辯（見原審卷第362頁、本院卷第74頁、第108頁），
    無礙於其訴訟上防禦權之行使，本院自得變更起訴法條予以
    審理。
參、上訴駁回之說明：
一、原審經審理結果，以被告上開犯罪事證明確，適用刑事訴訟
    法第299條第1項前段、第300條，刑法第225條第1項，並以
    行為人之責任為基礎，審酌被告自陳從事清潔工作、月收入
    約新臺幣2萬多元之生活狀況、國中畢業之智識程度（見原
    審卷第417頁）；被告犯行對於甲○性自主決定權侵害之程度
    ；被告於警詢、偵查及原審審理時均否認犯行，且尚未賠償
    被害人甲○所受損害之犯罪後態度，併參酌被害人甲○對於本
    案刑度之意見（見原審卷第322頁）、檢察官認被告犯後毫
    無悔意，應從重量刑之意見等一切情狀，量處有期徒刑3年6
    月。經核原判決採證認事及用法均無不合，量刑亦屬妥適。
二、被告及辯護人置原判決明確論述於不顧，仍執前詞指摘原判
    決有關犯罪事實之採證不當，難認有據。本件被告之上訴，
    為無理由，應予駁回。
據上論斷，依刑事訴訟法第368條，判決如主文。
本案經檢察官楊景琇提起公訴，檢察官乙○○到庭執行職務。
中　　華　　民　　國　 110　　年　　5 　　月　　26　　日
        　　刑事第十一庭  審判長法　官  張  意  聰
　　　　　　　　　　　　　　    法　官  田  德  煙
　　　　　　　　　　　　　　  　法　官  李  明  鴻
以上正本證明與原本無異。   
如不服本判決應於收受送達後20日內向本院提出上訴書狀，其未
敘述上訴理由者，並得於提起上訴後20日內向本院補提理由書狀
（均須按他造當事人之人數附繕本）「切勿逕送上級法院」。 

                                書記官  陳  慈  傳 

中　　華　　民　　國　 110　　年　　5 　　月　　26　　日
附錄本案論罪法條全文：
中華民國刑法第225條
（乘機性交猥褻罪）
對於男女利用其精神、身體障礙、心智缺陷或其他相類之情形，
不能或不知抗拒而為性交者，處3年以上10年以下有期徒刑。
對於男女利用其精神、身體障礙、心智缺陷或其他相類之情形，
不能或不知抗拒而為猥褻之行為者，處6月以上5年以下有期徒刑
。
第1項之未遂犯罰之。